# 请教陈版：商誉减值准备是否需要计提递延所得税？

提问人：zoeandlj 时间：2011-12-13 13:40:06
根据准则讲解，免税合并形成的商誉不确认递延所得税负债，非免税合并形成的商誉要考虑，当然，非免税合并形成的商誉发生的减值也要考虑递延所得税的影响。 问：免税合并形成的商誉在初始确认时不确认递延所得税负债，那如果发生了商誉减值呢？是不是和非免税合并形成的商誉一样，也要考虑递延所得税？

回答人：chenyiwei
首先明确：商誉是否考虑递延所得税影响，与重组构成免税重组还是应税重组无关，商誉的初始确认都是不考虑递延所得税影响的。
商誉减值是与初始确认相关的事项，所以也不考虑递延所得税影响。

回答人：chenyiwei
回复 ying0518 的帖子
IAS 12:
21A Subsequent reductions in a deferred tax liability that is unrecognised because it arises from the initial recognition of goodwill are also regarded as arising from the initial recognition of goodwill and are therefore not recognised under paragraph 15(a). For example, if in a business combination an entity recognises goodwill of CU100 that has a tax base of nil, paragraph 15(a) prohibits the entity from recognising the resulting deferred tax liability. If the entity subsequently recognises an impairment loss of CU20 for that goodwill, the amount of the taxable temporary difference relating to the goodwill is reduced from CU100 to CU80, with a resulting decrease in the value of the unrecognised deferred tax liability. That decrease in the value of the unrecognised deferred tax liability is also regarded as relating to the initial recognition of the goodwill and is therefore prohibited from being recognised under paragraph 15(a).
21B Deferred tax liabilities for taxable temporary differences relating to goodwill are, however, recognised to the extent they do not arise from the initial recognition of goodwill. For example, if in a business combination an entity recognises goodwill of CU100 that is deductible for tax purposes at a rate of 20 per cent per year starting in the year of acquisition, the tax base of the goodwill is CU100 on initial recognition and CU80 at the end of the year of acquisition. If the carrying amount of goodwill at the end of the year of acquisition remains unchanged at CU100, a taxable temporary difference of CU20 arises at the end of that year. Because that taxable temporary difference does not relate to the initial recognition of the goodwill, the resulting deferred tax liability is recognised.

提问人：zoeandlj 时间：2011-12-18 17:50:37
回复 chenyiwei 的帖子
陈老师这两段的意思是，A：商誉初始确认是不可以确认递延所得税，在其后的减值与初始确认相关，也不确认应纳税暂时性差异；B：不是商誉初始确认时产生的应纳税暂时性差异应当确认递延所得税负债。例子：税法允许抵扣商誉（其实就是非免税合并），税法每年摊销20%，会计上账面价值不变，该差异产生的应纳税暂时性差异应当确认为DTL。
这应该与准则讲解 2010 年版的例题19-14后面明确：“应予说明的是，按照会计准则规定在非同一控制下企业合并中确认了商誉，并且按照所得税法规的规定该商誉在初始确认时计税基础等于账面价值的，该商誉在后续计量过程中因会计准则规定与税法规定不同产生税暂时性差异的，应当确认相关的所得税影响。”
所以： 1 、初始确认时，不论是否为免税合并，都不确认商誉的递延所得税影响； 2 、商誉减值是跟初始确认相关的，所以也不确认递延所得税影响； 3 、非免税合并时，商誉计税基础非 0 ，涉及税法规定的摊销问题，由此导致的应纳税差异，需要确认递延所得税影响。
不知上述 3 条是否正确，请陈老师明示。

回答人：chenyiwei
可以这样理解。

提问人：apriltriangel7 时间：2019-03-08 22:37:58
那么请教陈版，由于商誉减值应不影响合并所得税费用的金额(无论当期还是递延)，在会计利润与所得税费用调节表中，商誉减值的影响应披露成“不可抵扣的费用、损失”还是“未确认DTA的可抵扣暂时性差异”呢？

回答人：chenyiwei
不可抵扣的费用、损失。